臺灣板橋地方法院刑事判決　　　　　　　93年度訴字第1678號
公　訴　人　臺灣板橋地方法院檢察署檢察官
被　　　告　甲○○
　　　　　　乙○○
上列被告因違反商業會計法等案件，經檢察官提起公訴（92年度
偵續字第57、92年度偵字第7818號），本院判決如下：
    主  文
甲○○共同連續商業負責人，以明知為不實之事項，而填製會計
憑證，處有期徒刑月，如易科罰金以佰元折算壹日。
乙○○共同連續商業負責人，以明知為不實之事項，而填製會計
憑證，處有期徒刑月，如易科罰金以佰元折算壹日。
    事  實
一、甲○○係設於桃園縣大園鄉海口村6 鄰5 號「欣義工程有限
    公司」（以下簡稱欣義公司）之負責人，負責欣義公司之業
    務，為從事業務之人且為商業會計法所稱之商業負責人。欣
    義公司於民國87年間將其所承包位於臺南縣新市鄉臺南科學
    園區臺灣神隆股份有限公司新建工程中之部分模板組立施工
    ，轉包由乙○○自行僱工施作，欣義公司按實際施作面積給
    付乙○○工程款，是欣義公司與乙○○間係承攬關係，而非
    僱傭關係，欣義公司於87、88年間亦已給付乙○○共計新臺
    幣（下同）四百四十一萬元之工程款。乙○○承攬上開工程
    ，乃屬加值型及非加值型營業稅法第3 條第2 項所稱銷售勞
    務之營業人，為納稅義務人，明知其承攬欣義公司上開工程
    ，係由其以本人之名義僱用工人施工，欣義公司係給付其工
    程款，而非給付薪資，其收取工程款後應由其本人開立進項
    發票或收據以供欣義公司作為成本支出之憑據並據以申報營
    利事業所得稅，竟意圖逃避其收取工程款應申報「營業稅」
    及「營利事業所得稅」之稅捐，基於詐欺逃漏稅捐之概括犯
    意，連續於87、88年間，假藉領取薪資之名義，將其所僱用
    如附表所示之蔡木吉等53人（87年間如附表編號1 至32共32
    人，88年間如附表編號33至53共21人）偽充為欣義公司之員
    工，填具臨時工工資請領表（請領表上載明蔡木吉等53名工
    人姓名、地址、
    ，充為蔡木吉等人分別向欣義公司領取如附表所示薪資金額
    之意，87年間薪資金額合計一百四十九萬六千元，88年間薪
    資金額合計一百四十三萬九千元。甲○○基於幫助乙○○逃
    漏其承攬工程應繳之「營業稅」及「營利事業所得稅」之概
    括犯意，連續於87、88年間，就欣義公司所給付四百四十一
    萬元工程款中之二百九十三萬五千元，允以前開將蔡木吉等
    人偽充欣義公司員工，以給付薪資之方式供作欣義公司之成
    本支出，甲○○與乙○○並基於概括之犯意聯絡，連續於87
    、88年間，由甲○○依乙○○所提供臨時工工資請領表及表
    上所載蔡木吉等53名工人姓名、地址、
    額等資料，交予不知情之會計人員，將蔡木吉等53人列入欣
    義公司之員工，於87、88年間計領薪分別如附表所示金額之
    不實事項（87年間如附表編號1 至32共32人，薪資金額合計
    一百四十九萬六千元，88年間如附表編號33至53共21人，薪
    資金額合計一百四十三萬九千元），填製於欣義公司之會計
    憑證即薪資表上；復由甲○○連續於88年1 月間、89年1 月
    間，利用不知情之會計人員，將上開領得薪資之不實事項，
    登載在業務上所製作之87年度、88年度各類所得扣繳暨免扣
    繳憑單（以下簡稱扣繳憑單）上，再連續於88年1 月30日、
    89 年1月28日，分別將該等扣繳憑單向財政部臺灣省北區國
    稅局桃園縣分局申報而行使之，嗣並將上開支出（87年度合
    計一百四十九萬六千元，88年度合計一百四十三萬九千元）
    列為營業成本，申報欣義公司87年度、88年度之營利事業所
    得稅（按欣義公司雖以薪資類別申報，惟因確有支付所申報
    之款項，欣義公司就此部分申報尚不生逃漏營利事業所得稅
    之結果），因而使納稅義務人乙○○逃漏87年度營業稅七萬
    四千八百元及營利事業所得稅三萬一千一百四十元，逃漏88
    年度營業稅七萬一千九百五十元及營利事業所得稅二萬九千
    五百七十二元外，並足以生損害於如附表所示之蔡木吉等53
    人，及稅捐機關對於稅捐稽徵之正確性。
    理  由
一、訊據被告甲○○、乙○○固坦承甲○○為欣義公司之負責人
    ，欣義公司於87年間將右揭工程中之部分模板組立施工，轉
    包由乙○○自行僱工施作，欣義公司按實際施作面積給付乙
    ○○工程款，欣義公司於87、88年間已給付乙○○共計四百
    四十一萬元之工程款。乙○○於87、88年間，就其所僱用如
    附表所示之蔡木吉等53人填具臨時工工資請領表交付欣義公
    司，充為蔡木吉等人分別向欣義公司領取如附表所示薪資金
    額之意，甲○○則依乙○○所提供臨時工工資請領表，利用
    不知情之會計人員將蔡木吉等53人列入欣義公司之員工，並
    將領薪如附表所示金額之事項填製於欣義公司之薪資表上，
    復利用不知情之會計人員將上開領得薪資之事項登載在87年
    度、88年度扣繳憑單上，欣義公司再將該等扣繳憑單向稅捐
    機關申報，嗣並將上開支出列為營業成本，申報欣義公司87
    年度、88年度之營利事業所得稅等情，惟均矢口否認有何犯
    行，被告甲○○辯稱：伊對稅法不瞭解，不是故意要犯法云
    云，被告乙○○辯稱：伊是做工的，沒辦法開發票，甲○○
    之欣義公司提供空白之臨時工工資請領表，要求伊開工資請
    領表，伊就填了之後交給欣義公司，別家也是這樣，都只提
    供工資請領表而已，不會開立發票云云。經查：
  (一)欣義公司於87年間將右揭工程中之部分模板組立施工，轉包
    由被告乙○○自行僱工施作，欣義公司按實際施作面積給付
    乙○○工程款，欣義公司於87、88年間已給付被告乙○○共
    計四百四十一萬元之工程款等情，除據被告甲○○、乙○○
    陳明在卷外，並有工程估驗請款單五紙（其中一紙為原本，
    餘為影本）及臺灣臺南地方法院90年度簡上字第219 號民事
    判決（乙○○請求欣義公司給付承攬工程款事件）影本一件
    在卷可稽，被告乙○○既是自行僱工施作，按實際施作面積
    向欣義公司請領工程款，堪信被告乙○○與欣義公司間就前
    揭轉包模板組立施工，確為承攬契約關係無訛。
  (二)又被告乙○○於87、88年間，就其所僱用如附表所示之蔡木
    吉等53人填具臨時工工資請領表交付欣義公司，充為蔡木吉
    等人分別向欣義公司領取如附表所示薪資金額之意，被告甲
    ○○則依乙○○所提供臨時工工資請領表，利用不知情之會
    計人員將蔡木吉等53人列入欣義公司之員工，並將領薪如附
    表所示金額之事項填製於欣義公司之薪資表上，復利用不知
    情之會計人員將上開領得薪資之事項登載在87年度、88年度
    扣繳憑單上，欣義公司再將該等扣繳憑單向稅捐機關申報，
    嗣並將上開支出列為營業成本，申報欣義公司87年度、88年
    度之營利事業所得稅等情，亦有臨時工工資請領表影本六張
    、欣義公司87、88年各月份薪資清冊影本一份、欣義公司87
    年度、88年度營利事業所得稅結算申報書影本各一件、扣繳
    憑單申報書影本二件（分別為申報87年1 月1 日至87年12月
    31日、88年1 月1 日至88年12月31日之給付各類所得資料）
    在卷可按。
  (三)查被告乙○○承包欣義公司之工程後自行僱工施作，係個人
    僱工承包並自行負責盈虧，具營利事業性質，其承包收入應
    以營利事業名義掣給收據（或開立發票），作為對方支付之
    憑證，故被告乙○○向欣義公司承攬工程，並自欣義公司領
    取工程款，本身負有繳納營業稅及營利事業所得稅之義務，
    竟藉工人直接向欣義公司領取薪資之名義，其逃漏「營業稅
    」及「營利事業所得稅」之事實，至為灼然。被告乙○○為
    銷售勞務之營業人，本件就欣義公司所給付四百四十一萬元
    工程款中之二百九十三萬五千元（87年度合計一百四十九萬
    六千元，88年度合計一百四十三萬九千元），以前開將如附
    表所示蔡木吉等人偽充欣義公司員工之方式，因而使納稅義
    務人乙○○逃漏87年度營業稅七萬四千八百元及營利事業所
    得稅三萬一千一百四十元，逃漏88年度營業稅七萬一千九百
    五十元及營利事業所得稅二萬九千五百七十二元，有財政部
    臺灣省南區國稅局佳里稽徵所93年8 月23日南區國稅佳里三
    字第093001 5761 號函一件在卷可稽；又查，被告甲○○既
    係欣義公司之負責人，對於一般商業交易之基本稅法常識，
    及就施工工人薪資應由承包人自行負擔，營造商支付總工程
    款予承包人取得進項發票等事宜，當無不知之理，且就其前
    揭所為可能產生逃漏稅捐之結果應有所知悉，故被告甲○○
    辯稱：伊對稅法不瞭解，不是故意要犯法云云，被告乙○○
    辯稱：別家也是這樣，都只提供工資請領表而已，不會開立
    發票云云，均不足執為免責之理由。而被告二人對於甲○○
    依乙○○所提供臨時工工資請領表將蔡木吉等人列入欣義公
    司之員工，將領薪之不實事項填製於欣義公司之薪資表上，
    復將之登載在扣繳憑單上並申報行使等犯行，彼此間有犯意
    聯絡及行為分擔，當甚明確，是被告二人前揭所辯均不足採
    ，事證明確，其等犯行均堪以認定。
二、按商業會計法之商業會計憑證，分為原始憑證及記帳憑證，
    所謂原始憑證，係指證明事項之經過，而為造具記帳憑證所
    根據之憑證，而記帳憑證則係指證明處理會計事項人員之責
    任而為記帳所根據之憑證而言，此觀諸商業會計法第15條之
    規定自明；復按薪資支出之原始憑證，為收據或簽收之名冊
    ，營利事業所得稅查核準則第71條第11款亦有規定。觀諸本
    件卷附欣義公司之薪資清冊（見臺灣板橋地方法院檢察署92
    年度偵續字第57號卷第67至126 頁）其上除記載薪資內容外
    ，復經領款人蓋章簽收，係屬薪資印領清冊性質，是應認前
    揭薪資表係商業會計法所規定之商業會計憑證。核被告乙○
    ○為納稅義務人，提供其所僱用之如附表所示蔡木吉等53人
    予欣義公司，欣義公司之負責人被告甲○○，則委由不知情
    之會計人員製作薪資表、扣繳憑單，並提出申報，列為營業
    成本，被告乙○○以此不正當方法逃漏營業稅及營利事業所
    得稅，係犯稅捐稽徵法第41條之逃漏稅捐罪，被告甲○○則
    係犯稅捐稽徵法第43條之幫助逃漏稅捐罪。又被告甲○○為
    商業負責人，亦犯刑法第216 條、第215 條之行使業務上登
    載不實文書罪（即行使業務上登載不實之扣繳憑單部分）、
    商業會計法第71條第1 款之商業負責人以明知為不實之事項
    而填製會計憑證罪（即以明知為不實之事項而填製薪資表部
    分，此部分，商業會計法第71條第1 款商業負責人以明知為
    不實之事項而填製會計憑證罪為刑法第215 條業務上登載不
    實罪之特別處罰規定，依法條競合關係，應優先適用商業會
    計法第71條第1 款規定處斷）。被告甲○○與乙○○就上開
    犯刑法第216 條、第215 條之行使業務上登載不實文書及商
    業會計法第71條第1 款之商業負責人以明知為不實之事項而
    填製會計憑證犯行，彼此間具有犯意聯絡及行為分擔，均為
    共同正犯；被告乙○○雖非商業負責人及從事業務之人，惟
    依刑法第31條第1 項規定，其與有身分之被告甲○○共同實
    施上開偽造文書及商業會計法犯罪，仍以共犯論。被告二人
    所犯業務上登載不實之低度行為，應為行使之高度行為所吸
    收，逕論以行使之罪。又被告二人共同利用不知情之欣義公
    司會計人員填製薪資表、扣繳憑單及申報行使扣繳憑單，為
    間接正犯。被告二人分別於87、88年間所犯登載不實之薪資
    表，不僅侵害社會法益，亦皆侵害如附表所示之人之個人法
    益，係一行為觸犯數罪名之想像競合犯，應分別從一重之填
    製不實會計憑證罪處斷；又被告二人分別於87、88年間所犯
    行使業務上登載不實之扣繳憑單，不僅侵害社會法益，亦皆
    侵害如附表所示之人之個人法益，係一行為觸犯數罪名之想
    像競合犯，應分別從一重之行使業務上登載不實文書罪處斷
    。被告二人先後於87年度、88年度明知不實事項而填製會計
    憑證即薪資表，以及登載不實之扣繳憑單並申報行使，因係
    每年申報一次，其等本於既定之概括犯意反覆為之，分別觸
    犯構成要件相同之罪名，顯係各基於概括犯意為之，均應依
    連續犯之規定論以一罪，並依法加重其刑。被告乙○○先後
    於87年度、88年度所犯逃漏稅捐犯行，因係每年申報一次，
    其本於既定之概括犯意反覆為之，觸犯構成要件相同之罪名
    ，顯係基於概括犯意為之，應依連續犯之規定論以一罪，並
    依法加重其刑；又被告甲○○先後於87年度、88年度所犯幫
    助逃漏稅捐犯行，因係每年申報一次，其本於既定之概括犯
    意反覆為之，觸犯構成要件相同之罪名，顯係基於概括犯意
    為之，應依連續犯之規定論以一罪，並依法加重其刑。被告
    乙○○所犯填製不實會計憑證罪、行使業務上登載不實文書
    罪、逃漏稅捐罪間，有方法結果之牽連關係，應從一重之填
    製不實會計憑證罪處斷；又被告甲○○所犯填製不實會計憑
    證罪、行使業務上登載不實文書罪、幫助逃漏稅捐罪間，有
    方法結果之牽連關係，應從一重之填製不實會計憑證罪處斷
    。公訴意旨就被告二人上揭犯行疏未論以連續犯，尚有未洽
    ；又被告二人共同所犯商業會計法第71條第1 款之明知不實
    事項而填製會計憑證即薪資表之犯行，雖未據公訴人起訴，
    然因與已起訴部分有牽連犯之裁判上一罪關係，為起訴效力
    所及，本院自應併予審理。爰審酌分別被告之素行狀況、犯
    罪動機、目的、手段、所生危害及犯罪後態度等一切情狀，
    各量處如主文所示之刑，並均諭知易科罰金之折算標準。
三、公訴意旨另以：被告乙○○填製欣義公司之臨時工工資請領
    表交予被告甲○○，此部分被告二人亦涉嫌共犯刑法第216
    條、第215 條之行使業務上登載不實文書罪，惟查，本件被
    告乙○○係就其所僱用如附表所示之蔡木吉等人填具臨時工
    工資請領表交付欣義公司，充為蔡木吉等人分別向欣義公司
    領取如附表所示薪資金額之意，被告甲○○則依乙○○所提
    供臨時工工資請領表，利用不知情之會計人員將蔡木吉等人
    列入欣義公司之員工，並將領薪如附表所示金額之事項填製
    於欣義公司之薪資表上，有如前述，故被告二人並無共犯偽
    填欣義公司之業務上文書臨時工工資請領表並行使之可言。
    公訴意旨另以：被告甲○○將上開上開支出（87年度合計一
    百四十九萬六千元，88年度合計一百四十三萬九千元）列為
    營業成本，申報欣義公司87年度、88年度之營利事業所得稅
    ，係填製於附隨業務上作成之87年度、88年度營利事業所得
    稅結算申報書，此部分被告二人亦涉嫌共犯刑法第216 條、
    第215 條之行使業務上登載不實文書罪，且因而使納稅義務
    人乙○○逃漏87年度、88年度營業稅及營利事業所得稅外，
    併逃漏87年度個人綜合所得稅四萬七千六百六十四元、逃漏
    88年度個人綜合所得稅二千四百七十九元；然按所得稅結算
    申報書，係所得稅法規定課以納稅義務人，就其上一年度所
    得總額，向該管稅捐稽征機關，提出申報之一種義務，以為
    課稅稽征之依據，其非業務上登載之文書，有最高法院72年
    台上字第5453號判決可資參照，是公訴意旨認被告二人此部
    分亦涉嫌共犯刑法第216 條、第215 條之行使業務上登載不
    實文書罪，亦非允當。又被告乙○○既以營業人身分將上開
    營業收入扣除工人開支，全數所得歸己，應無再論個人綜合
    所得，自無逃漏綜合所得稅之問題。然因公訴意旨認此等部
    分與前開論處罪刑部分屬單純一罪或裁判上一罪，基於審判
    不可分原則，均不另為無罪之諭知，附此敘明。
據上論斷，應依刑事訴訟法第299 條第1 項前段，商業會計法第
71條第1 款，稅捐稽徵法第41條、第43條，刑法第11條前段、第
28條、第56條、第216 條、第215 條、第31條第1 項、第55條、
第41條第1 項前段，罰金罰鍰提高標準條例第1 條前段、第2 條
，判決如主文。
本案經檢察官陳伯厚到庭執行職務。
中　　華　　民　　國　　94　　年　　3 　　月　　31　　日
                  刑事第十六庭  審判長法　官  戴嘉清
                                      法  官  林晏鵬
                                      法  官  陳信旗
以上正本證明與原本無異
如不服本判決應於送達後10日內向本院提出上訴狀
                                      書記官　許千士
中　　華　　民　　國　　94　　年　　3 　　月　　31　　日
附表
┌──┬─────┬───────┬─────────┐
│編號│姓  名    │申報薪資之年度│申報薪資（新臺幣）│
├──┼─────┼───────┼─────────┤
│一  │蔡木吉    │87年度        │三萬二千元        │
├──┼─────┼───────┼─────────┤
│二  │謝榮輝    │87年度        │二萬八千元        │
├──┼─────┼───────┼─────────┤
│三  │林春福    │87年度        │四萬三千元        │
├──┼─────┼───────┼─────────┤
│四  │楊建致    │87年度        │三萬九千元        │
├──┼─────┼───────┼─────────┤
│五  │耿志偉    │87年度        │三萬八千二百元    │
├──┼─────┼───────┼─────────┤
│六  │耿黃玉霞  │87年度        │三萬元            │
├──┼─────┼───────┼─────────┤
│七  │蔡明祥    │87年度        │一萬八千元        │
├──┼─────┼───────┼─────────┤
│八  │吳福洲    │87年度        │六萬六千元        │
├──┼─────┼───────┼─────────┤
│九  │黃嘯邦    │87年度        │二萬八千元        │
├──┼─────┼───────┼─────────┤
│十  │翁玉枝    │87年度        │四萬五千八百元    │
├──┼─────┼───────┼─────────┤
│十一│陳全榮    │87年度        │五萬元            │
├──┼─────┼───────┼─────────┤
│十二│莊子龍    │87年度        │四萬元            │
├──┼─────┼───────┼─────────┤
│十三│方秀月    │87年度        │七萬元            │
├──┼─────┼───────┼─────────┤
│十四│林明藝    │87年度        │五萬二千元        │
├──┼─────┼───────┼─────────┤
│十五│王水河    │87年度        │八萬五千元        │
├──┼─────┼───────┼─────────┤
│十六│邱智陽    │87年度        │七萬元            │
├──┼─────┼───────┼─────────┤
│十七│邱耀榮    │87年度        │七萬五千元        │
├──┼─────┼───────┼─────────┤
│十八│許曾香粉  │87年度        │七萬二千元        │
├──┼─────┼───────┼─────────┤
│十九│王振義    │87年度        │八萬二千元        │
├──┼─────┼───────┼─────────┤
│二十│陳榮進    │87年度        │四萬元            │
├──┼─────┼───────┼─────────┤
│二一│郭嘉    │87年度        │七萬元            │
├──┼─────┼───────┼─────────┤
│二二│劉慶良    │87年度        │二萬元            │
├──┼─────┼───────┼─────────┤
│二三│王信欽    │87年度        │二萬元            │
├──┼─────┼───────┼─────────┤
│二四│蔡文彬    │87年度        │二萬元            │
├──┼─────┼───────┼─────────┤
│二五│蔡世欽    │87年度        │一萬七千元        │
├──┼─────┼───────┼─────────┤
│二六│莊錫欽    │87年度        │五萬元            │
├──┼─────┼───────┼─────────┤
│二七│柯奇祥    │87年度        │二萬元            │
├──┼─────┼───────┼─────────┤
│二八│段龍軒    │87年度        │七萬五千元        │
├──┼─────┼───────┼─────────┤
│二九│陳昆良    │87年度        │四萬元            │
├──┼─────┼───────┼─────────┤
│三十│蘇學植    │87年度        │五萬元            │
├──┼─────┼───────┼─────────┤
│三一│謝進義    │87年度        │二萬元            │
├──┼─────┼───────┼─────────┤
│三二│林穆春花  │87年度        │九萬元            │
├──┼─────┼───────┼─────────┤
│三三│范水火    │88年度        │六萬元            │
├──┼─────┼───────┼─────────┤
│三四│黃世良    │88年度        │六萬元            │
├──┼─────┼───────┼─────────┤
│三五│陳鼎安    │88年度        │十萬元            │
├──┼─────┼───────┼─────────┤
│三六│林福來    │88年度        │十一萬元          │
├──┼─────┼───────┼─────────┤
│三七│葉世期    │88年度        │四萬五千元        │
├──┼─────┼───────┼─────────┤
│三八│王清籐    │88年度        │四萬元            │
├──┼─────┼───────┼─────────┤
│三九│錢國泰    │88年度        │四萬元            │
├──┼─────┼───────┼─────────┤
│四十│劉文正    │88年度        │九萬五千元        │
├──┼─────┼───────┼─────────┤
│四一│郭芳德    │88年度        │五萬七千元        │
├──┼─────┼───────┼─────────┤
│四二│沈金桂    │88年度        │五萬五千元        │
├──┼─────┼───────┼─────────┤
│四三│王清瑞    │88年度        │七萬三千元        │
├──┼─────┼───────┼─────────┤
│四四│王世雄    │88年度        │十萬元            │
├──┼─────┼───────┼─────────┤
│四五│李春源    │88年度        │三萬六千元        │
├──┼─────┼───────┼─────────┤
│四六│陳李秀蘭  │88年度        │八萬元            │
├──┼─────┼───────┼─────────┤
│四七│黃崑進    │88年度        │六萬元            │
├──┼─────┼───────┼─────────┤
│四八│康進朝    │88年度        │十一萬三千元      │
├──┼─────┼───────┼─────────┤
│四九│魏水藤    │88年度        │九萬元            │
├──┼─────┼───────┼─────────┤
│五十│王耀宗    │88年度        │六萬元            │
├──┼─────┼───────┼─────────┤
│五一│陳國印    │88年度        │五萬五千元        │
├──┼─────┼───────┼─────────┤
│五二│楊國祥    │88年度        │九萬元            │
├──┼─────┼───────┼─────────┤
│五三│謝以欣    │88年度        │二萬元            │
└──┴─────┴───────┴─────────┘
附錄本案論罪科刑法條全文：
刑法第215 條
從事業務之人，明知為不實之事項，而登載於其業務上作成之文
書，足以生損害於公眾或他人者，處三年以下有期徒刑、拘役或
五百元以下罰金。
刑法第216 條
行使第二百十條至第二百十五條之文書者，依偽造、變造文書或
登載不實事項或使登載不實事項之規定處斷。
商業會計法第71條
商業負責人、主辦及經辦會計人員或依法受託代他人處理會計事
務之人員有左列情事之一者，處五年以下有期徒刑、拘役或科或
併科新臺幣十五萬元以下罰金：
一、以明知為不實之事項，而填製會計憑證或記入帳冊者。
二、故意使應保存之會計憑證、帳簿報表滅失毀損者。
三、意圖不法之利益而偽造、變造會計憑證、帳簿報表內容或撕
    毀其頁數者。
四、故意遺漏會計事項不為記錄，致使財務報表發生不實之結果
    者。
五、其他利用不正當方法，致使會計事項或財務報表發生不實之
    結果者。
稅捐稽徵法第41條
納稅義務人以詐術或其他不正當方法逃漏稅捐者，處五年以下有
期徒刑、拘役或科或併科新臺幣六萬元以下罰金。
稅捐稽徵法第43條
教唆或幫助犯第四十一條或第四十二條之罪者，處三年以下有期
徒刑、拘役或科新臺幣六萬元以下罰金。
稅務人員、執行業務之律師、會計師或其他合法代理人犯前項之
罪者，加重其刑至二分之一。
稅務稽徵人員違反第三十三條規定者，除觸犯刑法者移送法辦外
，處一萬元以上五萬元以下罰鍰。
